【裁判字號】    98,抗,631
【裁判日期】    980521
【裁判案由】    給付服務費
【裁判全文】
臺灣高等法院民事裁定                   98年度抗字第631號
抗  告  人  青雲國際科技股份有限公司
法定代理人  甲○○
上列抗告人因給付服務費事件，對於中華民國98年 2月19日臺灣
桃園地方法院98年度訴字第40號所為裁定提起抗告，本院裁定如
下：
    主  文
原裁定廢棄。
    理  由
一、按我國涉外民事法律適用法乃係對於涉外事件，就內國之法
    律，決定其適用何國法律之法，至法院管轄部分，並無明文
    規定，故就具體事件受訴法院是否有管轄權，當依法庭地法
    即本國法加以判斷。又因契約涉訟者，如經當事人定有債務
    履行地，得由該履行地之法院管轄，民事訴訟法第12條定有
    明文；所謂債務履行地，係指當事人以契約訂定之清償地而
    言，在約定 FOB貿易條件之情形，出賣人僅負擔將貨物交至
    船上或其他運輸工具上之費用及義務，出賣人在指定交貨地
    點交付貨物予買受人之受託人即運送人時，其交貨義務即已
    履行完畢，貨物滅失或毀損之風險亦因而移轉予買受人，是
    該交貨予運送人之地點，應屬 FOB貿易條件所約定之債務履
    行地。
二、本件抗告人在原法院起訴意旨略以：相對人係美國公司，前
    於民國（下同）93年11月間向伊訂購顯示卡，雙方約定採取
    FOB臺灣桃園機場（代號：TWCKS）之空運方式交貨，相對人
    應於交貨後45天付款。伊已依約先後於93年12月31日、94年
    1月14日報關交貨，惟相對人迄今尚積欠美金6萬1,298.67元
    折合新臺幣197萬8,141元未付，爰依買賣契約關係，求為命
    相對人給付新臺幣197萬8,141元之判決，並據提出訂購單、
    出口報單及空運提單為證（見原法院卷26至30頁）。經核上
    開訂購單既已載明「FOB Taiwan」（見原法院卷26頁）；且
    依上開出口報單所載輸出口岸為 「TWCKS（即臺灣桃園機場
    ）」（見原法院卷27、29頁）；空運提單亦載明出發地機場
    （Airport of Departure）為 「CKS AIRPORT（即臺灣桃園
    機場）」（見原法院卷28、30頁），足見兩造就系爭買賣標
    的之貨物，係約定採 FOB貿易條件，並以我國桃園機場為出
    賣人即抗告人之交貨地，即桃園應為系爭買賣契約所約定之
    債務履行地。至訂購單所載「Ship To : Wharehouse- Brea
    2900 Saturn St Suite#B Brea,CA92821 」（見原法院卷26
    頁），僅係就提單受貨人記載方式之指示，尚不得認係抗告
    人應履行交貨義務之地點。是依民事訴訟法第12條之規定，
    原法院就本件訴訟應具有管轄權。乃原裁定竟以原法院無審
    判權及管轄權為由，駁回抗告人之起訴，自有未洽。抗告意
    旨執此指摘原裁定不當，聲明廢棄，為有理由。
三、據上論結，本件抗告為有理由，依民事訴訟法第 492條，裁
    定如主文。
中    華    民    國    98    年    5     月    21    日
                    民事第六庭
                        審判長法  官 林鄉誠
                              法  官 許紋華
                              法  官 梁玉芬
正本係照原本作成。
本裁定除以適用法規顯有錯誤為理由，不得再抗告。如提起再抗
告，應於收受後10日內委任律師為代理人向本院提出再抗告狀。
並繳納再抗告費新台幣１千元。
中    華    民    國    98    年    5     月    22    日
                              書記官 常淑慧


司法院資訊處製作；財團法人民間司法改革基金會備份。
